【裁判字號】    97,交聲,142
【裁判日期】    970430
【裁判案由】    違反道路交通管理處罰條例聲明異議
【裁判全文】
臺灣臺北地方法院交通事件裁定         97年度交聲字第142號
原處分機關  交通部公路總局臺北區監理所
異  議  人
即受處分人  甲○○
上列異議人即受處分人因違反道路交通管理處罰條例案件，對於
交通部公路總局臺北區監理所97年1月3日所為之裁決（原處分案
號：北監自裁字裁40-Z00000000號）聲明異議，本院裁定如下：
    主  文
異議駁回。
    理  由
一、原處分意旨略以：異議人即受處分人甲○○於民國96年8月
    17日上午8時36分，駕駛車牌號碼6A-6068號自用小客車，在
    國道三號北上26.3公里處，利用路肩超車，為警依科學儀器
    取得證據資料後，逕行擎單舉發；嗣受處分人不服向原處分
    機關提出申訴，經原處分機關函請舉發機關調查結果，仍認
    受處分人有該違規行為，乃於97年1月3日依道路交通管理處
    罰條例第33條第1項第9款、第63條第1項第1款等規定，裁處
    受處分人罰鍰新臺幣（下同）4千元，並記違規點數1點。
二、訊據受處分人矢口否認有違規行駛路肩之行為，辯稱：伊當
    時在新店交流道匝道要駛入，因為後方有大貨車快速駛來，
    為了讓該車先過，所以伊繼續往前行，才會開到路肩，但是
    在該大貨車一駛過，伊就駛入車道，並非有意違規行駛路肩
    云云。
三、按汽車行駛於高速公路、快速公路或設站管制之道路，不遵
    使用限制、禁止、行車管制及管理事項之管制規則，而有未
    依規定使用路肩者，處汽車駕駛人3千元以上6千元以下罰鍰
    ，道路交通管理處罰條例第33條第1項第9款定有明文。又汽
    車駕駛人有道路交通管理處罰條例第33條第1項情形者，並
    記違規點數1點，道路交通管理處罰條例第63條第1項第1款
    亦定有明文。經查，受處分人於前揭時、地駕車，確有利用
    右側路肩行駛後插入原本依序行使車流之違規行為，有舉發
    照片附卷可稽。依卷附舉發照片所示，當時車多壅塞，而受
    處分人所稱之大貨車，當時已經駛過受處分人所駕車輛。則
    受處分人所稱：因為後方有大貨車快速駛來，為了讓該車先
    過，所以繼續往前行，才會開到路肩云云，核與卷附舉發照
    片不符，顯係臨訟編織之詞，難以憑採。依受處分人於本院
    調查時所述：（該處距離匝道口多遠？）約10公尺左右等語
    。是以受處分人自匝道處駛來，雖當時車流壅塞，然以受處
    分人自匝道處行駛之距離觀之，當可依序駛入車道內，並無
    使用該處路肩之必要。參以卷附舉發照片所示，該處路肩有
    員警放置之三角警示錐，而受處分人是在匝道交匯處駛入路
    肩，往前行駛一段距離後，見到該警示錐才切入車道內。顯
    見受處分人是因當時車流壅塞，為貪一時之快，才利用匝道
    路肩，在看到前方有員警取締，才又插入車流。是受處分人
    有未依規定使用路肩之違規行為，至為明確。
四、綜上所述，受處分人既有於前述時、地未依規定使用路肩之
    違規行為。從而，原處分機關依上開道路交通管理處罰條例
    等規定，裁罰受處分人罰鍰4千元，並記違規點數1點，核無
    違誤，本件聲明異議為無理由，應予駁回。
據上論斷，應依道路交通案件處理辦法第19條，裁定如主文。
中    華    民    國    97    年    4     月    30    日
                  交通法庭法  官  許泰誠
上正本證明與原本無異。
如不服本裁定，應於裁定送達後5日內向本院提出抗告狀。
                          書記官  劉麗英
中    華    民    國    97    年    4     月    30    日


司法院資訊處製作；財團法人民間司法改革基金會備份。
